【裁判字號】    97,勞執,18
【裁判日期】    970814
【裁判案由】    勞資爭議准予強制執行
【裁判全文】
臺灣新竹地方法院民事裁定              97年度勞執字第18號
聲  請  人  甲○○
相  對  人  永兆星工業股份有限公司
法定代理人  乙○○○
上列當事人間因勞資爭議處理法事件，聲請人聲請裁定准予強制
執行，本院裁定如下：
    主      文
聲請駁回。
    理      由
一、聲請意旨略以：聲請人與相對人間勞資爭議事件，業於民國
    （下同）97年4月18日經新竹縣政府勞資爭議調解委員會進
    行調解，雙方調解成立，相對人同意(1)提供聲請人93年至94
    年止之薪資單，若無法提供則開具聲請人每月人民幣12,000
    元之薪資證明。(2)聲請人鑑定殘廢證明，由相對人協助聲請
    人請領勞保殘廢給付。(3)聲請人提出相對人未給予之機票證
    明以供相對人補給聲請人支票及交通津貼（1000港幣/次）
    ，詎相對人未依約履行，為此依勞資爭議處理法第37條第1
    項規定，聲請裁定准予強制執行等語，並提出新竹縣政府勞
    資爭議調解紀錄1份為證。
二、按勞資爭議調解委員會之調解方案，經爭議當事人雙方同意
    在調解紀錄簽名者，調解為成立；次按勞資爭議經調解成立
    或仲裁者，當事人一方不履行其義務時，他方得向該管法院
    聲請裁定強制執行並免繳裁判費；又非有下列各款情形之一
    者，法院不得為駁回之裁定：(一)調解或仲裁內容，係使當事
    人為法律上所禁止之行為者。(二)調解內容或仲裁內容，與爭
    議標的顯屬無關或性質不適於強制執行者。(三)依其他法律不
    得為強制執行者。(四)違反本法調解或仲裁之規定者，勞資爭
    議處理法第17條、第37條第1項前段、第38條分別定有明文
    。故若依調解紀錄所示，調解成立之調解內容顯不明確，當
    事人之一方應履行之義務不明確，則應得駁回強制執行之聲
    請，臺灣高等法院88年度抗字第1308號裁定意旨可資參照。
    準此，於調解之內容不明確時，因無從認定給付義務之範圍
    ，是其性質即不適於強制執行，法院自應為駁回之裁定。
三、查聲請人主張之事實，雖據其提出新竹縣政府97年4月18日
    勞資爭議調解紀錄（下稱系爭調解紀錄）為證，惟觀諸聲請
    人提出之系爭調解紀錄所載成立調解事項中之第二項協助聲
    請人請領勞保殘廢給付部分，因相對人應如何協助並不明確
    ；另第三項聲請人提出相對人未給予之機票證明，供相對人
    補給聲請人支票及交通津貼部分，聲請人應提出何時、往返
    何地之機票證明，以及依據該機票證明，相對人究竟應給予
    多少紙支票、票面金額多少及交通津貼與機票證明間之關係
    如何，均未明確。是依系爭調解紀錄內容所載，無從認定資
    方給付義務之範圍，內容顯不明確，依前揭說明，其性質亦
    不適於強制執行。從而，依據上開理由，聲請人之聲請即難
    以准許，應予駁回。
四、依非訟事件法第21條第2項，民事訴訟法第95條、第78條，
    裁定如主文。
中    華    民    國    97    年    8     月    14    日
                  民事第一庭
                                  法  官  黃珮禎
以上正本係照原本作成。
如對本裁定抗告須於裁定送達後10日內向本院提出抗告狀。
                                  書記官  江靜玲
中    華    民    國    97    年    8     月    14    日


司法院資訊處製作；財團法人民間司法改革基金會備份。
